臺灣桃園地方法院刑事判決
110年度易字第424號
聲  請  人  臺灣桃園地方檢察署檢察官
被      告  楊程馭



上列被告因賭博案件，經檢察官聲請以簡易判決處刑（109年度
偵字第24381號），本院認不宜逕以簡易判決處刑（109年度桃簡
字第2417號），改依通常程序審理，判決如下：
    主  文
本件免訴。
    理  由
一、聲請簡易判決處刑意旨略以：被告楊程馭基於意圖營利供給
    賭博場所、聚眾賭博之犯意，自民國109年4月14日19時52分
    前某日起，供給其位在桃園市○○區○○路00號居所作為賭博場
    所，邀集不特定之簡存德、許緣琴、陳頂立及林彥儒等賭客
    ，並提供其所有之麻將、牌尺、圈骰子等物，供不特定賭客
    賭博財物，其賭博方式為臺灣麻將（16張）胡牌者向輸家收
    取新臺幣（下同）300元，每多1台再加50元，被告則以賭客
    自摸時抽頭100元，每1將抽頭金1次之方式收取抽頭金。嗣
    於109年4月14日19時52分許，為警前往查察而查獲，並徵得
    被告自願受同意搜索後，而當場扣得賭資3萬400元、抽頭金
    300元、麻將1副、圈骰子1顆及牌尺4支，因認被告涉犯刑法
    第268條前段之意圖營利供給賭博場所罪嫌、同條後段之意
    圖營利聚眾賭博罪嫌。
二、按案件曾經判決確定者，應為免訴之判決，係以同一案件，
    已經法院為實體上之確定判決，該被告應否受刑事制裁，即
    因前次判決而確定，不能更為其他有罪或無罪之實體上裁判
    。此項原則，關於實質上一罪或裁判上一罪，其一部事實已
    經判決確定者，對於構成一罪之其他部分，固亦均應適用，
    但此種情形，係因審判不可分之關係，在審理事實之法院，
    對於全部犯罪事實，按照刑事訴訟法第264條規定本應予以
    審判，故其確定判決之既判力，亦自應及於全部之犯罪事實
    ，若在「最後審理事實法院宣示判決後，始行發生之事實」
    ，既非該法院所得審判，即為該案判決之既判力所不能及，
    檢察官如就此部發生之事實依法起訴，既不在曾經確定判決
    之範圍以內，即係另一犯罪問題，受訴法院仍應分別為有罪
    或無罪之實體上裁判，縱令檢察官係就前案事實與其後新發
    生之事實，誤認為實質上一罪或裁判上一罪，一併起訴，受
    訴法院除應將前案確定判決既判力所及部分諭知免訴外，關
    於其後新發生之事實，並不在刑事訴訟法302條第1款所載情
    形之列，非可一併免訴。另經宣示之判決，於最後審理事實
    法院宣示判決後始行發生之事實，既非該法院所得審判，即
    為該案判決之既判力所不及，其既判力對於時間效力之範圍
    ，應以最後審理事實法院之宣示判決日為判斷之標準；惟若
    第一審之確定判決，因未經言詞辯論，而未宣示及對外公告
    ，即應以其正本最先送達於當事人之時，對外發生效力，而
    以之為該確定判決既判力範圍之時點。
三、經查：
　㈠被告前意圖營利，基於提供賭博場所、聚眾賭博之犯意，自1
    09年2月21日晚間8時許前案為警查獲後之某時起，提供其承
    租之桃園市○○區○○路00號租屋處，聚集不特定人前來簽選號
    碼賭博財物，其賭博方式係以臺灣彩券「今彩539」開獎號
    碼作為簽注中獎號碼之依據，賭客簽賭每注賭金為80元，如
    簽中2個號碼即俗稱之「二星」，可得彩金5,000元，若簽中
    3個號碼即俗稱之「三星」，可得彩金5萬元，若未簽中，則
    所下注之賭金悉歸楊程馭所有，以此方式與不特定賭客對賭
    牟利，且提供上址租屋處內部非公眾得出入之房間為賭博場
    所，並以麻將為賭具，供不特定賭客前來以麻將對賭，其賭
    博方式為臺灣麻將（16張），胡牌者向輸家收取200元，每
    多1台再加50元，每一將抽頭金為200元，交由楊程馭收取，
    以此方式營利，嗣經警於109年2月25日下午4時45分許，持
    臺灣桃園地方法院核發之搜索票至上址執行搜索，因而查獲
    上情，被告上開涉犯刑法第268條前段之意圖營利供給賭博
    場所罪、同法後段之意圖營利聚眾賭博罪，經本院以109年
    度桃簡字第713號判決判處有期徒刑3月，於109年7月6日送
    達被告位於桃園市○○區○○路00號之居所，而對外發生效力，
    該案並於109年8月4日確定等節，有前開簡易判決、臺灣高
    等法院被告前案紀錄表在卷可佐（見本院109年度桃簡字第2
    417號卷第23頁至第27頁、110年度易字第424號卷第13頁至
    第14頁），並經本院職權調閱本院109年度桃簡字第713號案
    件全卷核閱無誤（下稱前案）。而本案被告提供之賭博場所
    在「桃園市○○區○○路00號居所」、賭博方式為「臺灣麻將（
    16張），胡牌者向輸家收取賭金，被告可收取抽頭金」，皆
    與被告前案之賭博場所、方式相同，顯然被告二案皆係提供
    相同場所供不特定人賭博以營利，先予敘明。
  ㈡再者，本案聲請簡易判決處刑意旨雖載明犯罪時間為「109年
    4月14日19時52分前某日起」，然觀諸被告前案於109年2月2
    5日下午4時45分即遭員警查獲，是以，被告於109年2月25日
    下午4時45分許遭員警查獲前經營賭博場所、聚眾賭博之犯
    行，自已為前案判決效力所及；再者，本案被告雖又自前案
    109年2月25日下午4時45分許為警查獲後之某時起開始經營
    賭博場所、聚眾賭博，迄至本案被告於109年4月14日晚間7
    時52分許遭員警查獲，然觀諸被告前案賭博簡易判決送達被
    告之時間為109年7月6日，故被告前案判決確定之效力時點
    乃係109年7月6日，則縱被告於109年2月25日下午4時45分許
    為警查獲後之某時起再度經營賭博場所、聚眾賭博，迄至於
    109年4月14日晚間7時52分許遭員警查獲，均為前案判決確
    定之效力所及，而該當同一案件曾經判決確定效力所及。
四、是揆諸前開說明，本件應為本院109年度桃簡字第713號前案
    確定判決效力所及，依前開規定，本件爰不經言詞辯論，逕
    為免訴判決之諭知。至於本件雖尚扣得麻將1副、圈骰子1顆
    、牌尺4支、現金300元，此部分應由聲請人另為適法之處理
    ，併予敘明。
據上論斷，應依刑事訴訟法第452條、第302條第1款、第307條、
第284條之1，判決如主文。
本案經檢察官林家勳聲請簡易判決處刑。
中　　華　　民　　國　　111 　年　　2 　　月　　23　　日
                  刑事第一庭    法　官　潘曉萱
以上正本證明與原本無異。
如不服本判決應於收受判決後20日內向本院提出上訴書狀，並應
敘述具體理由。其未敘述上訴理由者，應於上訴期間屆滿後20日
內向本院補提理由書(均須按他造當事人之人數附繕本)「切勿逕
送上級法院」。 
　　　　　　　　　　　　　　    書記官　黃宜貞　　　
中　　華　　民　　國　　111 　年　　2 　　月　　24　　日